PEDRO CASTRO

Córdoba, AR | cp.castropedro@gmail.com | linkedin.com/in/cp-castropedro

RESUMEN

QA con más de 6 años de experiencia en el diseño, desarrollo y ejecución de scripts de prueba. Experiencia de 1 año en automatización utilizando Java. Amplia comprensión de las metodologías de desarrollo de software y pruebas. Habilidades en la creación de informes de errores y seguimiento hasta su resolución.

HABILIDADES

Frontend	Backend	Base de datos	Automation	Monitorización	Gestión del
DevTools	Postman, Curl	SQL: Oracle DB,	Java, Selenium, Serenity,	de logs	trabajo
(Network,		PostgreSQL	Gherkin, Cucumber,	Kibana,	Jira, Confluence
Console)		NoSQL: MongoDB	ScreenPlay	Marathon,	
				Mesosphere	

EXPERIENCIA

TOTALCOIN | *QA Engineer*

Buenos Aires, AR | **02.2024 – Presente**

- Trabajé con equipos multifuncionales para asegurar la calidad de las versiones de software utilizando la metodología Kanban.
- Realicé pruebas funcionales, de UI, de humo y de regresión.
- Verifiqué APIs utilizando Postman.
- Realicé pruebas de automatización, utilizando scripts en Cypress para la UI.

PPRO | *QA Engineer*

Londres, UK | **02.2021 – 08.2023**

- Trabajé con equipos multifuncionales para asegurar la calidad de las versiones de software utilizando la metodología Kanban.
- Realicé pruebas funcionales, de UI, de humo y de regresión.
- Verifiqué APIs y batches utilizando Postman.
- Probé bases de datos SQL y NoSQL para validación de datos.
- Realicé pruebas de automatización, utilizando scripts en Java para la UI.
- Diseñé y ejecuté casos de prueba basados en requerimientos funcionales.
- Registré y reporté defectos utilizando Jira.
- Analicé logs usando Kibana, Marathon y Mesosphere.

KOLEKTOR | *QA Analyst*

Córdoba, AR | **03.2019 – 01.2021**

- Trabajé con equipos multifuncionales para asegurar la calidad del software a través del SDLC, utilizando la metodología Scrum.
- Verifiqué APIs utilizando Postman.
- Realicé pruebas funcionales, de humo y de regresión
- Probé bases de datos SQL para validación de datos.
- Performed automation testing, utilizing PL/SQL scripts.
- Diseñé y ejecuté casos de prueba basados en requerimientos funcionales.

• Registré y reporté defectos utilizando Jira.

DIRECCIÓN GENERAL DE RENTAS | *QA Analyst*

Córdoba, AR | **09.2017 – 02.2019**

- Trabajé con equipos multifuncionales para asegurar la calidad del software a través del SDLC, utilizando la metodología Scrum.
- Realicé pruebas funcionales, de humo y de regresión
- Probé bases de datos SQL para validación de datos.
- Diseñé y ejecuté casos de prueba basados en requerimientos funcionales.
- Registré y reporté defectos utilizando Jira.

EDUCACIÓN

UNIVERSIDAD NACIONAL DE CÓRDOBA | Ingeniería en Computación

Córdoba, AR | **01.2012 – 12.2018**

• Completadas 36 de las 45 asignaturas.

UNIVERSIDAD TECNOLÓGICA NACIONAL | *Tecnicatura en Programación*

Córdoba, AR | **01.2009 – 12.2010**

• Completadas 11 de las 21 asignaturas.